【裁判字號】    99,簡上,321
【裁判日期】    990917
【裁判案由】    清償債務
【裁判全文】
臺灣高雄地方法院民事裁定             99年度簡上字第321號
上  訴  人  乙○○
被 上訴 人  甲○○
上列當事人間請求清償債務事件，上訴人對於民國99年6 月29日
本院旗山簡易庭99年度旗小字第139 號第一審判決提起上訴，本
院管轄之第二審合議庭裁定如下：
  主  文
上訴駁回。
第二審訴訟費用新台幣壹仟伍佰元由上訴人負擔。
     理      由
一、按對於小額程序第一審判決之上訴，非以其違背法令為理由
    ，不得為之；又上訴狀內應記載上訴理由，表明下列各款事
    項：1.原判決所違背之法令及其具體內容。2.依訴訟資料可
    認為原判決有違背法令之具體事實，民事訴訟法第436 條之
    24第2 項、第436 條之25分別定有明文。是以，對小額訴訟
    程序之第一審判決提起上訴時，其上訴狀或理由書應具體指
    摘原判決有何不適用法規或適用法規不當之情形，並揭示該
    法規之條項或其內容；若係成文法以外之法則，應揭示該法
    則之旨趣；倘為司法院解釋或最高法院之判例，則應揭示該
    判解之字號或其內容；如依民事訴訟法第469條第1 款至第5
    款所列情形為理由時，其上訴狀或理由書應揭示合於該條款
    之事實。如其上訴狀未依此項方法表明理由，即應以裁定駁
    回其上訴。
二、上訴意旨略以：原審雖以未盡舉證責任等語判決上訴人敗訴
    ，然上訴人向被上訴人承租農田3.2 分，因休耕每分田政府
    補貼新臺幣（下同）4,500 元，總計二期休耕為28,800元
     (計算式3.2 ＊4500＊2 ），另上訴人以被上訴人名義向農
    會繳交稻穀所得11,758元，共計40,558元，被上訴人只承認
    給付6,958 元，尚有差額太多，遂本於民法第199 條第1 項
    之規定要求被上訴人給付上開差額，爰依法提起本件上訴，
    並聲明原判決廢棄，被上訴人應給付上訴人40,558元，及自
    起訴狀繕本送達翌日起至清償日止按週年利率5%計算之利息
    等語。
三、經查：原審依據民法第277 條所定舉證責任分配原則，參酌
    兩造所提出卷附各項證據方法，進而認定上訴人所提證據尚
    不足以證明被上訴人確有積欠上訴人起訴狀所載之40,550
    元之情，惟被上訴人認諾6,958 元，遂認被上訴人應給付上
    訴人6,958 元，逾此部分金額無理由，並於判決理由斟酌全
    辯論意旨暨相關事證後詳予論述。然細繹本件上訴人所執上
    訴理由無非仍係針對兩造間確實存有債權關係一節重為論述
    ，既未具體指明原判決有何不適用法規或適用法規不當，或
    有民事訴訟法第469 條第1 款至第5 款所稱當然違背法令之
    情事，及符合該條款要件之具體事實，亦未能提出原審判決
    理由是否違反現行法律規定或其他法則之明確依據，職是，
    本件上訴尚難認謂已合法表明上訴理由，揆諸前揭說明，應
    認其上訴為不合法。
四、復按於小額訴訟之上訴程序，法院為訴訟費用之裁判時，應
    確定其費用額，民事訴訟法第436 條之19第1 項、第436 條
    之32第1 項定有明文。本件第二審裁判費用為1,500 元，應
    由上訴人負擔，爰併為裁定如主文第2 項所示。
五、結論：本件上訴為不合法，依民事訴訟法第436 之32第1 項
    、第2 項、第436 條之19第1 項、第444 條第1 項前段、第
    95條、第78條，裁定如主文。
中    華    民    國    99    年    9     月    17    日
                  民事鳳山分庭  審判長法  官  楊富強
                                      法  官  何悅芳
                                      法  官  張琬如
以上正本係照原本作成。
不得抗告。
中    華    民    國    99    年    9     月    17    日
                                      書記官  劉國偉

司法院資訊處製作；財團法人民間司法改革基金會備份。
